【裁判字號】    99,再抗,6
【裁判日期】    990716
【裁判案由】    假處分
【裁判全文】
臺灣高等法院高雄分院民事裁定           99年度再抗字第6號
再審聲請人  甲○○
再審相對人  乙○○
上列當事人間聲請假處分事件，再審聲請人對於民國98年11月16
日本院98年度抗字第316 號確定裁定聲請再審，本院裁定如下：
    主  文
再審之聲請駁回。
再審聲請訴訟費用由再審聲請人負擔。
    理  由
一、再審聲請意旨略以：鈞院98年度抗字第316 號確定裁定（下
    稱原確定裁定）固准許再審相對人假處分之聲請，禁止伊對
    於該裁定附表（下稱附表）編號1 、2 所示建物，為拆除、
    毀損、買賣、出租、出借、讓與及其他一切之處分行為。然
    如附表編號2 所示門牌13號建物，依相關之電費收據、門牌
    證明書、現場照片、建物測量成果圖、查封筆錄及高雄市稅
    捐稽徵處房屋稅籍證明書等資料為交互比對結果，明顯即足
    以證明上開建物係屬債務人所有且經伊拍定之建物，並無不
    明確或有爭執之情形，自應依法為點交，且執行名義成立後
    ，並不得以假處分阻卻其執行力，乃原確定裁定竟仍准予假
    處分，致無從進行點交程序。又伊係於收受執行法院99年5
    月25日通知載明：「本件執行標的業據共有人聲請假處分在
    案，因不得與假處分內容相反，故本院僅能騰空點交，拍定
    人對點交標的物不得為任何反於現狀之行為」始知悉原確定
    裁定有所違誤，並得使用此未經斟酌之有利證物。爰依民事
    訴訟法第496 條第1 項第1 、13款之規定聲請再審等語。
二、再審聲請人主張有民事訴訟法第496 條第1 項第1 款適用法
    規顯有錯誤之再審事由部分：
  (一)按聲請再審，應於30日之不變期間內提起；其期間自裁定確
    定時起算，裁定於送達前確定者，自送達時起算；其再審之
    理由發生或知悉在後者，均自知悉時起算，此從民事訴訟法
    第500 條第1 項、第2 項前段及第507 條規定觀之即明。又
    按當事人以有民事訴訟法第496 條第1 項第1 款適用法規顯
    有錯誤之情形提起再審之訴，應認此項理由於裁判送達時當
    事人即可知悉，故計算是否逾30日之不變期間，應自裁判確
    定時起算，無同法第500 條第2 項但書再審理由知悉在後之
    適用，亦經最高法院70年台再字第212 號判例意旨闡釋明確
    。
  (二)本件再審聲請人雖主張其係經法院拍賣程序而買受如附表所
    示建物並得聲請點交，而執行名義成立後，不得以假處分阻
    卻其執行力，則原確定裁定准許假處分致無從進行點交，顯
    有違法等語。然原確定裁定係屬不得再抗告之裁定，故聲請
    再審之不變期間，應自該確定裁定送達於再審聲請人時起算
    。而原確定裁定係於98年11月16日確定，於同月19日送達再
    審聲請人，業經本院依職權調取案全卷查明屬實，則再審聲
    請人遲至99年6 月11日始主張有上開事由而聲請再審，顯已
    逾30日之不變期間，其此部分人聲請，自不合法。
  (三)再者，本件假處分係准再審相對人供擔保後，禁止再審聲請
    人為拆除等一切處分行為，其目的係在本案訴訟確定前，先
    就爭執之標的物之現狀為定暫時狀態之處分，並待本案訴訟
    之結果為處理，並不禁止再審聲請人為占有使用，亦即並不
    排除執行法院點交程之進行，自無再審聲請人所稱藉由假處
    分阻卻執行之情事，併予說明。
三、再審聲請人主張有民事訴訟法第496 條第1 項第13款發現未
    經斟酌之有利證物之再審事由部分：
  (一)本件再審聲請人就此證物，係指執行法院99年5 月25日雄院
    高93執治字第45256 號通知，而該通知內容係載明：「本件
    執行標的業據共有人聲請假處分在案，點交命令自不得與假
    處分命令內容相反，故本件本院僅能騰空點交與拍定人，拍
    定人對點交標的物不得為任何反於現狀之行為」有該通知在
    卷可稽。然查，本件再審聲請人係拍定人，本有受領點交之
    權利，僅因原確定裁定之假處分效力下，就該裁定附表編號
    1 、2 所示建物，不得為拆除、毀損、買賣、出租、出借、
    讓與及其他一切之處分行為。故執行法院仍得為點交，僅再
    審聲請人於受領點交後，雖得占有使用，但不得為違反假處
    分所示內容之行為。就此而言，上開通知僅係在告知點交之
    方式（騰空點交）及假處分效果與點交間之關係（不得為違
    反假處分內容之行為），尚不得據以認定原確定裁定有何違
    誤，或得採為有利於再審聲請人之認定。故再審聲請人此部
    分主張顯與條款規定之要件不符，自無從准許。
四、綜上所述，本件再審聲請人依民事訴訟法第496 條第1 項第
    1 款、第13款之規定聲請再審，並不合法，亦無理由，自應
    予以駁回。
五、據上論結，本件聲請再審為不合法及無理由，依民事訴訟法
    第507 條、第502 條、第95條、第78條，裁定如主文。
中    華    民    國    99    年    7     月    16    日
                            民事第一庭
                                審判長法官  黃金石
                                法      官  謝肅珍
                                法      官  林紀元
以上正本證明與原本無異。
本件不得抗告。
中    華    民    國    99    年    7     月    16    日
                                書  記  官  吳華榮

司法院資訊處製作；財團法人民間司法改革基金會備份。
